臺灣板橋地方法院刑事判決　　　　　　 100年度訴字第2280號
公　訴　人　臺灣板橋地方法院檢察署檢察官
被　　　告　廖建盛
　　　　　　鄭仁豪
上一人
選任辯護人　陳以儒律師
上列被告因搶奪等案件，經檢察官提起公訴（100 年度偵字第19
645 號、第20588 號），因被告2 人於準備程序中就起訴書犯罪
事實欄一（一）至（四）所示之犯行，均為有罪之陳述，經告知
簡式審判程序之旨，並聽取當事人之意見後，由本院合議庭裁定
由受命法官改依簡式審判程序審理，並判決如下：
    主  文
廖建盛攜帶兇器竊盜，未遂，累犯，處有期徒刑陸月；又攜帶兇
器竊盜，累犯，處有期徒刑柒月；又共同攜帶兇器毀越安全設備
竊盜，未遂，累犯，處有期徒刑柒月。應執行有期徒刑壹年柒月
。
鄭仁豪踰越門扇竊盜罪，處有期徒刑柒月；又共同攜帶兇器毀越
安全設備竊盜，未遂，處有期徒刑陸月。應執行有期徒刑壹年。
    事  實
一、廖建盛前因搶奪案件，經本院以94年度訴字第225 號判處有
    期徒刑1 年4 月確定；又因施用第一級毒品及第二級毒品案
    件，經本院以94年度訴字第1385號分別判處有期徒刑10月、
    7 月確定；再因贓物案件，經本院以94年度易字第790 號判
    處有期徒刑3 月確定；嗣上開各罪經本院以96年度聲減字第
    273 號減刑並定應執行有期徒刑1 年4 月15日確定，甫於民
    國96年6 月30日縮刑期滿執行完畢（於本件構成累犯）。
  (一)廖建盛基於意圖為自己不法所有之加重竊盜犯意，於100 年
    4 月24日晚間21時至22時許，攜帶客觀上足以對人之生命、
    身體、安全構成威脅，具有危險性，可供兇器使用之螺絲起
    子1 支（未扣案），行經新北市○○區○○路1215號前，見
    劉超倫使用停放該處之車牌號碼Z5-2762 號自小貨車1 輛，
    著手破壞該車門鎖，進入車內欲以上開螺絲起子啟動電門，
    惟因故無法發動而未得逞。嗣經劉超倫報案，員警自上開自
    小貨車內遺留之外套採得生物跡證，經比對與廖建盛之DNA
    -STR型別相符。
  (二)廖建盛另基於意圖為自己不法所有之加重竊盜犯意，於100
    年5 月28日晚間19時55分許，攜帶客觀上足以對人之生命、
    身體、安全構成威脅，具有危險性，可供兇器使用之螺絲起
    子1 支（未扣案），行經新北市○○區○○街32號前，見侯
    景中使用之車牌號碼BN-8366 號自用小客車1 輛，以螺絲起
    子破壞該車右側車窗（毀損部分未據告訴、起訴），開啟車
    門進入該車，竊取汽車音響1 臺得手（起訴書漏載，應予更
    正）。嗣員警將上開車輛停靠位置附近之煙蒂採得生物跡證
    ，經比對與廖建盛之DNA-STR 型別相符。
  (三)鄭仁豪意圖為自己不法所有之加重竊盜犯意，於100 年6 月
    13日2 時25分許，見新北市○○區○○路585 號1 樓「水漾
    e 美」醫學美容店（並非住宅或有人居住之建築物）之2 樓
    後陽臺鐵門未關，即踰越門扇進入該店，徒手竊取店內之AC
    ER廠牌電腦主機1 臺、電腦螢幕1 臺、鑰匙2 把、現金新臺
    幣（下同）7,295 元得手。嗣員警自現場遺留之礦泉水瓶口
    採得生物跡證，經比對與鄭仁豪之DNA-STR 型別相符。
  (四)鄭仁豪食髓知味，與廖建盛共同基於意圖為自己不法所有之
    加重竊盜犯意聯絡，於100 年7 月11日21時許，攜帶客觀上
    足以對人之生命、身體、安全構成威脅，具有危險性，可供
    兇器使用之鑽石刀、千斤頂各1 支（均未扣案），至前開「
    水漾e 美」醫學美容店，由廖建盛持千斤頂破壞該店之白鐵
    窗條，再以鑽石刀切割玻璃並敲破致令不堪用（毀損部分未
    據告訴、起訴），鄭仁豪則在旁把風，嗣2 人踰越上開安全
    設備，進入店內物色財物時，因觸動警鈴心虛逃逸，而未得
    逞。本件起訴書犯罪事實欄一（五）（六）廖建盛、鄭仁豪
    所涉共同加重竊盜、共同加重搶奪罪部分，另行審結。
二、案經新北市政府警察局中和第一分局、永和分局報請臺灣板
    橋地方法院檢察署檢察官偵查起訴。
    理  由
一、本件被告廖建盛、鄭仁豪所犯起訴書犯罪事實欄一（一）至
    （四）所示之犯行均係死刑、無期徒刑、最輕本刑為3 年以
    上有期徒刑以外之罪，其等於準備程序中就上開被訴事實均
    為有罪之陳述，本院告知簡式審判程序之旨，並聽取當事人
    及辯護人之意見後，經本院裁定由受命法官獨任進行簡式審
    判程序，合先敘明。
二、前揭事實，業據被告廖建盛、鄭仁豪分別於警詢、檢察官訊
    問、本院羈押訊問、準備程序時坦承不諱（見偵卷二第118
    、119 、140 至143 、167 、168 頁，本院卷第33頁反面至
    34頁、第36頁反面、第101 頁），並有被害人劉超倫、侯景
    中、李嘉殷、李美慧於警詢指訴明確（見偵卷二第196 、19
    7 、201 至207 、112 、113 、180 、181 頁），復有現場
    採證證物清單、新北市政府警察局100 年8 月17日鑑驗書（
    見偵卷二第43至44頁、第200 、208 至209 頁）在卷可稽，
    足認被告2 人之任意性自白與事實相符，堪以採信，本件事
    證明確，被告2 人之犯行，洵堪認定。
三、按刑法第321 條第1 項第3 款所謂之攜帶「兇器」，其種類
    並無限制，凡客觀上足以對人之生命，身體安全構成威脅，
    具有危險性之兇器均屬之，且祇須行竊或強盜時攜帶此種具
    有危險性之兇器為已足，並不以攜帶之初有行兇之意圖為必
    要（最高法院79年台上字第5253號判例可資參照）。查被告
    廖建盛於事實欄一（一）、（二）所攜帶之螺絲起子1 支，
    被告廖建盛、鄭仁豪於事實欄一（四）所攜帶之鑽石刀、千
    斤頂各1 支，雖均未扣案，然一般均係金屬製品，被告持以
    破壞車門門鎖、車窗、白鐵窗條、玻璃，益顯質地堅硬，客
    觀上足以危害人之生命、身體、安全，自均屬兇器無訛。又
    被告廖建盛、鄭仁豪以鑽石刀、千斤頂破壞「水漾e 美」醫
    學美容店白鐵窗條、玻璃後進入行竊，此白鐵窗條、玻璃，
    本具有防盜作用，均為安全設備，被告2 人毀壞白鐵窗條、
    玻璃後攀爬踰越，自該當「毀越安全設備」之加重要件。核
    被告廖建盛就事實欄一（一）所為，係犯刑法第321 條第2
    項、第1 項第3 款之攜帶兇器竊盜未遂罪；就事實欄一（二
    ）所為，係犯刑法第321 條第1 項第3 款之攜帶兇器竊盜罪
    。核被告鄭仁豪就事實欄一（三）所為，係犯刑法第321 條
    第1 項第2 款之踰越門扇竊盜罪。核被告廖建盛、鄭仁豪就
    事實欄一（四）所為，均係犯刑法第321 條第2 項、第1 項
    第2 款、第3 款之攜帶兇器毀越安全設備竊盜未遂罪。被告
    廖建盛就事實欄一（一）部分，被告廖建盛、鄭仁豪就事實
    欄一（四）部分，均已著手於竊盜行為之實行而不遂，為未
    遂犯，應依刑法第25條第2 項規定，均減輕其刑。被告2 人
    就事實欄一（四）部分犯行有犯意聯絡及行為分擔，為共同
    正犯。公訴意旨就事實欄一（二）雖未敘及被告廖建盛竊取
    汽車音響部分，惟此部分與起訴之犯罪事實間係單純一罪關
    係，為起訴效力所及，本院自應一併審理。又事實欄一（三
    ）、（四）所示「水漾e 美」醫學美容店，係執行業務之場
    所，衡情該等場所於人員下班後自難認係有人居住在內之建
    築物，本件亦無證據證明確有人居住在該店內，自難認屬「
    住宅或有人居住之建築物」，併予說明。另公訴意旨就事實
    欄一（四）部分認被告廖建盛涉犯刑法第321 條第1 項第4
    款，顯係誤載，亦予指明。被告廖建盛所犯事實欄一（一）
    、（二）、（四）之各次犯行、被告鄭仁豪所犯事實欄一（
    三）、（四）之各次犯行，犯意各別，行為互殊，均應分論
    併罰。又被告廖建盛有事實欄所載之科刑及執行紀錄，此有
    臺灣高等法院被告前案紀錄表附卷可憑，其於有期徒刑執行
    完畢後，5 年內故意再犯本件有期徒刑以上之3 罪，為累犯
    ，應依刑法第47條第1 項規定，均加重其刑，並應依刑法第
    71條第1 項規定，先加後減。爰審酌被告廖建盛、鄭仁豪2
    人正值青壯，不思以正當手段獲取所需，僅為滿足個人私慾
    ，任意竊取他人財物，漠視他人財產法益，且被告廖建盛前
    已有竊盜之前科紀錄，仍不知悔改，一再為竊盜犯行，暨考
    量其等犯罪之手段、動機、目的、竊取財物之價值、被害人
    所受之損害、被告之素行、生活狀況、智識程度，犯後坦承
    犯行之態度等一切情狀，分別量處如主文所示之刑，並定應
    執行刑，以資懲儆。又本件被告行竊使用之螺絲起子、鑽石
    刀、千斤頂等物，並未扣案，為免將來執行困難，爰不予宣
    告沒收。
四、不另為無罪諭知部分：
（一）公訴意旨另以：被告廖建盛於100 年5 月28日晚間19時55
      分許，見侯景中所有之車牌號碼BN-8366 號自用小客車1
      輛停放新北市○○區○○街32號前，持客觀上足以對人之
      生命、身體、安全構成威脅，具有危險性，可供兇器使用
      之一字起子1 支，破壞該車右側車窗及門鎖進入該車，竊
      取行車紀錄器1 臺、衛星導航1 臺、行照及不詳張數之回
      數票。因認被告廖建盛此部分亦犯刑法第321 條第1 項第
      3 款之加重竊盜罪云云。
（二）按犯罪事實應依證據認定之，無證據不得認定犯罪事實；
      不能證明被告犯罪者，應諭知無罪之判決，刑事訴訟法第
      154 條第2 項及第301 條第1 項分別定有明文。次按認定
      不利於被告之事實，須依積極證據，苟積極證據不足為不
      利於被告事實之認定時，即應為有利於被告之認定，更不
      必有何有利之證據；又犯罪事實之認定，應憑真實之證據
      ，倘證據是否真實尚欠明確，自難以擬制推測之方式，為
      其判斷之基礎；刑事訴訟法上證明之資料，無論為直接或
      間接證據，均須達於通常一般之人均不致有所懷疑，而得
      確信其為真實之程度，始得據為有罪之認定，若其關於被
      告是否犯罪之證明未能達此程度，而有合理懷疑之存在，
      致使無從形成有罪之確信，根據「罪證有疑，利於被告」
      之證據法則，即不得遽為不利被告之認定（最高法院30年
      上字第816 號、53年台上字第656 號、76年台上字第4986
      號判例參照）。
（三）公訴人認被告廖建盛涉有此部分犯行，無非係以被告之供
      述、被害人侯景中於警詢之指訴、新北市政府警察局鑑驗
      書為主要論據。訊據被告廖建盛固坦承有於上揭時、地，
      竊取被害人車內音響之事實，惟堅決否認有公訴人所指竊
      取行車紀錄器、衛星導航、行照及回數票之犯行，辯稱：
      伊拆汽車音響時有注意到汽車主人，伊將音響拆下後，看
      見車主走過來，就趕緊跑走，跑的過程中將音響丟在草叢
      中，但伊沒有拿行車紀錄器、衛星導航、行照及回數票等
      語。
（四）經查，事實欄一（二）行竊現場取得之煙蒂經送DNA 比對
      ，與犯罪事實欄一（一）被害人劉超倫車輛遭竊現場遺留
      衣物上採得DNA-STR 型別、被告廖建盛唾液棉棒之DNA-ST
      R 型別均相符，且被告廖建盛自警詢、檢察官訊問、本院
      羈押訊問時亦均坦承有竊取車牌號碼BN-8366 號自用小客
      車內音響設備（見偵卷二第141 、167 頁，本院卷第33頁
      反面至第34頁），固可認定被告廖建盛有於上開時、地進
      入車內竊取財物，惟證人即被害人侯景中於警詢時證稱：
      案發當時晚間19時許，伊將汽車停在停車格後去買晚餐，
      回來約該日晚間19時55分至20時許，看見1 名可疑男子在
      伊車輛右前方，該名可疑男子看到伊後，立刻騎上停在車
      旁腳踏車逃離現場，伊在後追趕並以手機報警，追逐中伊
      看見對方特徵為男性，年約40歲，騎腳踏車，著紅色連帽
      外套、短褲，嫌犯騎車時左右搖晃偏移，左手有捧著東西
      ，警方到達時，與伊回到現場查看損失時，伊又看到該名
      男子從旁邊騎過，伊跟警察說應該是該名男子，警察將該
      男子攔下並盤查身分，當下伊只能確定衣服及腳踏車之特
      徵相符，但未能完全確定是該男子，經員警調閱監視錄影
      畫面，伊發現該名騎腳踏車男子之特徵與警方當時攔查的
      可疑男子之特徵相符，應是竊取財物之人，該名遭盤查男
      子姓名為林信宏，員警到場蒐證發現車旁地面有1 個煙蒂
      ，品牌是「峰」，警方盤查林信宏時，林信宏亦表示伊抽
      煙的品牌是「峰」，事後伊在車上發現遺留「峰」廠牌香
      煙1 包等語（見偵卷二第201 至207 頁），依證人侯景中
      證述發現後追趕犯嫌之情節、員警盤查該可疑男子身分為
      林信宏、調閱錄影監視畫面後經證人侯景中指認亦為林信
      宏等情，以證人侯景中並未親眼目睹被告廖建盛竊盜之經
      過，到場時發現尚有其他犯嫌攜帶贓物騎腳踏車逃逸，尚
      不能排除被告廖建盛竊取音響離開現場後，另有其他犯嫌
      進入車內竊取被害人所有之行車紀錄器、衛星導航、行照
      及回數票之可能，則被告廖建盛辯稱未竊取行車紀錄器、
      衛星導航、行照及回數票，尚非不可採信。此外，復查無
      其他確切證據足資證明被告廖建盛確有公訴人所指竊取行
      車紀錄器、衛星導航、行照及回數票之犯行，亦無證據證
      明被告廖建盛與他人就此次竊盜有何犯意聯絡及行為分擔
      ，此部分自屬不能證明被告廖建盛犯罪，檢察官逕指被告
      廖建盛涉有竊取行車紀錄器、衛星導航、行照及回數票之
      犯行云云，自有未洽，惟因此部分罪嫌與前開論罪科刑部
      分具有單純一罪關係，爰不另為無罪之諭知，附此敘明。
據上論斷，應依刑事訴訟法第273 條之1 第1 項、第299 條第1
項前段，刑法第321 條第2 項、第1 項第2 款、第3 款、第28條
、第25條第2 項、第47條第1 項、第51條第5 款，判決如主文。
本案經檢察官吳育增到庭執行職務。
中    華    民    國   100    年    11    月    4     日
                  刑事第四庭    法  官  張瓊華
上列正本證明與原本無異。
如不服本判決，應於判決送達後10日內敘明上訴理由，向本院提
出上訴狀 (應附繕本) ，上訴於臺灣高等法院。其未敘述上訴理
由者，應於上訴期間屆滿後20日內向本院補提理由書「切勿逕送
上級法院」。
                                書記官  謝雪紅
中    華    民    國   100    年    11    月    7     日
附錄法條：
中華民國刑法第321 條（加重竊盜罪）
犯竊盜罪而有下列情形之一者，處6 月以上、5 年以下有期徒刑
，得併科新臺幣10萬元以下罰金：
一、侵入住宅或有人居住之建築物、船艦或隱匿其內而犯之者。
二、毀越門扇、牆垣或其他安全設備而犯之者。
三、攜帶兇器而犯之者。
四、結夥三人以上而犯之者。
五、乘火災、水災或其他災害之際而犯之者。
六、在車站、埠頭、航空站或其他供水、陸、空公眾運輸之舟、
    車、航空機內而犯之者。
前項之未遂犯罰之。